臺灣高等法院臺中分院刑事判決　　　　　　　　九十四年度交上訴字第二○○號
　　上　訴　人　臺灣南投地方法院檢察署檢察官
　　被　　　告　甲○○
右上訴人因肇事遺棄案件，不服臺灣南投地方法院九十三年度交訴字第四三號中華民
國九十三年十二月二十七日第一審判決（起訴案號：臺灣南投地方法院檢察署九十三
年度偵字第三四二○號），提起上訴，本院判決如左：
    主      文
上訴駁回。
    事      實
一、甲○○於民國九十三年六月二十一日凌晨三、四時許，在南投縣中寮鄉義和村飲
    用酒類，於同日五時許，明知已不能安全駕駛動力交通工具，竟仍駕駛車牌號碼
    Ｓ二─二五一一號自用小客車欲返回住處，迨於同日六時許（原起訴書及原判決
    均誤載為十八時許），途經南投縣名間鄉山腳巷編號白毫高幹七十九號電桿處時
    ，本應注意汽車行駛時應注意車前狀況，隨時採取必要之安全措施，且該路段有
    時述五十公里之限制，並應注意汽車駕駛人飲酒後其吐氣所含酒精成份超過每公
    升零點二五毫克以上者，不得駕車，而依當時天候晴，路面乾燥、無缺陷及無障
    礙物，視距良好，並無不能注意之情形，竟疏未注意車前狀況，猶酒醉並貿然以
    時速六十公里之速度超速行駛，致撞及當時站在車牌號碼ＱＶ─一九○一號自小
    貨車後方之路旁而在販賣豬肉之陳源，造成陳源受有胸腹腔內出血之傷害，雖經
    送醫救治，仍因胸腹腔內出血不治死亡（另犯不能安全駕駛而駕駛及過失致人於
    死部分，業由本院分別判處有期徒刑三月及一年一月，應執行有期徒刑一年二月
    確定，目前在監執行中）。詎甲○○於肇事後，竟心生畏懼，未下車查看，竟另
    行起意，駕車逃逸，嗣逃離肇事現場約一點四公里後，乃自動駕車折返現場。經
    員警當場測試其飲酒後吐氣所含酒精濃度為每公升零點五六公克。
二、案經陳源之配偶乙○○○訴請臺灣南投地方法院檢察署檢察官偵查起訴。
    理      由
一、右揭事實，業據被告甲○○自白不諱，並經告訴人乙○○○指訴甚詳，復有道路
    交通事故當事人酒精測定紀錄（見相字卷第一二頁）、刑法第一百八十五條之三
    案件測試觀察紀錄表、道路交通事故現場圖、道路交通事故查報告表（一）、（
    二）及現場照片影本附卷可稽（見偵字第二一三○號卷第一二頁至第一五頁、第
    一六頁反面、第一七頁正面）。而被害人陳源確因被告駕駛上開自用小客車肇事
    而致其死亡，業經檢察官督同法醫師相驗屬實，並製有屍體證明書、驗斷書、勘
    驗筆錄及相驗照片附卷可稽（見相字卷第二三頁至第四○頁）。而肇事現場有一
    處民宅，入口處寬度八點五米，並無大鬥遮欄，進入後有一空地可供迴車，另從
    肇事現場至被告所述迴車之處，沿途有二處岔路口，而從肇事現場至被告所述迴
    車之處，經警以機車里程表測量距離為一．四公里，亦經檢察官至現場履勘明確
    ，並製有履勘現場筆錄及照片九幀在卷可憑（見他字卷第二○頁至第二三頁），
    而被告於本院及原審審理時亦坦承其有肇事逃逸之事實。是本件事證明確，被告
    犯行堪予認定。
二、核被告所為，係犯刑法第一百八十五條之四駕駛動力交通工具肇事致人死亡而逃
    逸罪。查被告於肇事後逃逸，雖逃離肇事現場約一點四公里後，乃自動駕車折返
    現場，業經證人吳國華於偵查中證述明確（見他字卷第一二頁），並於員警到場
    時，被告已返回現場，有南投分局受理各類案件紀錄通報影本附卷可稽（見相字
    卷第四頁），惟被告在有偵查犯罪職權機關及人員未發覺前，向到場處理之警員
    僅表示其為肇事者，此雖有南投縣政府警察局道路交通事故肇事人自首情形紀錄
    表可按（見相字卷第一二頁），然被告當時僅向警員陳述其車如何撞到被害人之
    情形，雖其過失致死之犯行已符合自首之規定，惟對其肇事後如何處理之情形，
    卻否認有另行逃逸之情事，而辯稱其離開現場係要到前方找空地迴車到現場看傷
    者（見偵字第二一三○號卷第六頁反面），嗣於當日下午三時五十五分經送往南
    投地方法院檢察署拘留室經檢察官訊問時，亦表示其於肇事後有倒車，往前開，
    開到前方幾十公尺處回頭，並沒有要逃逸等語（見偵字第二一三○號卷第二七頁
    ），可見被告於警詢中及偵查時仍在掩飾其肇事後另行逃逸之情事，其此部分之
    犯行並未向員警或檢察官自首甚明，自不符合自首之規定，無法依刑法第六十二
    之前段之規定減輕其刑，併此敘明。原審審理結果，認被告犯上述之罪，而依刑
    法第一百八十五條之四之規定，審酌被告素行良好，並無前科資料，肇事後竟未
    下車察看並採取必要救助措施而逃逸，惟事後尚能悔悟而返回現場，並於審理時
    坦承犯行及迄今未與被害人家屬達成民事和解等一切情狀，判處被告有期徒刑七
    月，經核其認事用法及量刑均為妥適，並無違法不妥之處。檢察官上訴意旨認被
    告犯後態度惡劣，迄今未賠償被害人家屬，而認原審僅判處被告有期徒刑七月尚
    屬輕判，應予從重量刑，自不足採，其上訴為無理由，應駁回其上訴。
據上論結，應依刑事訴訟法第三百六十八條，判決如主文。
本案經檢察官丙○○到庭執行職務。
中      華      民      國　    九十四     年     五      月    三十　　日
                                臺灣高等法院臺中分院刑事第八庭
                                      審判長法  官  羅　得　村
                                            法　官　劉　榮　服
                                        　　法　官　巫　政　松
右正本證明與原本無異。
如不服本判決應於收受送達後十日內向本院提出上訴書狀，其未敘述上訴之理由者並
得於提起上訴後十日內向本院補提理由書（均須按他造當事人之人數附繕本）。
                                            書記官  陳　妙　瑋
中      華      民      國　    九十四     年     六      月     一 　　日
附錄論罪科刑法條：
刑法第一百八十五條之四：
駕駛動力交通工具肇事，致人死傷而逃逸者，處六月以上五年以下有期徒刑。
                                                                        Ａ
